臺灣桃園地方法院刑事交通事件裁定　　　　　　　　九十一年度交聲字第三一二號
　　原處分機關　交通部公路局新竹區監理所桃園監理站
　　異　議　人
　　即受處分人　甲○○
右列受處分人因違反道路交通管理處罰條例事件，對於交通部公路局新竹區監理所桃
園監理站違反道路交通管理事件裁決書所為處分（原處分案號：民國九十一年六月十
八日桃監裁五字第裁五二–Ｈ00000000號），聲明異議，本院裁定如左：
        主  文
異議駁回。
        理  由
一、異議意旨略以：異議人甲○○於民國九十一年四月二十八日駕駛車號七Ｇ－八八
    一三號自用小客車，行經台中縣新社鄉○○街口時，路口號誌顯示是綠燈，異議
    人以時速二十公里通過該路口後，竟遭於前方執勤的員警攔停，說異議人闖紅燈
    ，當時旁邊有另一員警正在錄影存證，異議人遂要求看所錄之影片，不料該員警
    卻說沒有拍到。據異議人在現場觀察，可能是異議人車速較慢，於綠燈通過該路
    口後燈號才轉換為紅燈，故執勤員警以異議人闖紅燈為由而開立台中縣警察局中
    縣警交字第Ｈ00000000號舉發違反道路交通管理事件通知單舉發異議人
    違規，顯然有誤等語。
二、按「汽車行駛至交岔路口，其行進、轉彎，應依左列規定：一、應遵守燈光號誌
    或交通警察之指示，遇有交通警察指揮與燈光號誌並用時，以交通警察之指揮為
    準。」道路交通安全規則第一百零二條第一款定有明文。再按汽車駕駛人，行經
    有燈光號誌管制之交岔路口闖紅燈者，處新臺幣一千八百元以上五千四百元以下
    罰鍰，並記違規點數三點，道路交通管理處罰條例第五十三條第一項、第六十三
    條第一項第三款亦定有明文。
三、經查，本件違規事實係異議人於九十一年四月二十八日十三時二十五分許，駕駛
    車號七Ｇ－八八一三號自用小客車，行經台中縣新社鄉有燈光號誌管制之交岔路
    口東山街口時，因闖紅燈而通過該路口，為台中縣警察局東勢分局永源派出所警
    員當場攔停舉發而填製台中縣警察局中縣警交字第Ｈ00000000號舉發違
    反道路交通管理事件通知單。惟異議人於應到案日期即九十一年五月十三日前到
    案申訴不服舉發，裁決機關認無理由而於九十一年六月十八日以桃監裁五字第裁
    五二–Ｈ00000000號裁決異議人駕車行經有燈光號誌管制之交岔路口闖
    紅燈，處罰鍰新台幣（下同）二千七百元，並記違規點數三點，有前揭違規通知
    單、裁決書各乙紙附卷可參。
四、次查，證人即當時在現場攔停舉發異議人之台中縣警察局東勢分局永源派出所警
    員吳旭文到庭證稱：「我當時是配合警察替代役同仁一名在東山街口執勤，因異
    議人闖紅燈，我們二人都看到，所以我吹哨子要他停車，並告訴他他已經闖紅燈
    ，要他出示證件，但他辯說是綠燈。我們一般作法，在燈號變換五秒內我們不會
    以闖紅燈為由攔檢車主，且那天我們本來有帶攝影機，也已架設好，但因同仁忘
    記按下攝影鍵，致未攝影。」等語在卷可考（見本院九十一年八月二十六日訊問
    筆錄）。本院審酌證人吳旭文既為依法執行職務之公務員，與異議人間並無故舊
    親誼之關係，復無何恩怨仇隙存在，自無誣指異議人違規之必要；再參以本件違
    規地點之紅綠燈號誌有橫式、直式兩種，橫式之號誌兩面方向均可目睹，自異議
    人行進方向之紅燈停止線至橫式號誌距離則有二十二公尺，此有台中縣警察局東
    勢分局東警交字第○九一○○九一五七○○號函之說明及所附測量圖、照片三張
    附卷可稽。若如異議人所辯，其於通過該號誌後，燈號始轉換，則其於綠燈時須
    自路口停止線起行進二十二公尺以上才能通過該路口之橫式號誌，且通過橫式號
    誌後，僅再須行駛四公尺後即可完全通過該路口，此時立於另端路旁執勤之員警
    ，衡情自無可能眼睜睜看異議人綠燈後行進二十二公尺以上，並俟燈號甫轉換為
    紅燈時，在異議人繼續行進僅四公尺之距離後，隨即將異議人之車攔停告發；又
    警員吳旭文係執行交通勤務之公務員，其於用路人違規之有無，為其業務內之事
    項，所為觀察之專注程度及累積之經驗判斷能力，自較一般人更加妥善，故亦應
    無誤判異議人闖紅燈之可能，是異議人就此所為之異議理由，委無足採，其有於
    上揭時、地駕車闖紅燈之違規行為，堪以認定。至以攝影或照相之方式取證者，
    固足為違規之證明，惟警員當場舉發者，舉發之員警本身之目睹、耳聞，亦得為
    違規人違規之證明，非必所有之違規事件，均需有攝影或照片方足為證，則本件
    執勤員警因疏忽而致未錄下異議人之違規行為，尚不影響本件異議人是否有前揭
    違規行為之認定，附此敘明。
五、從而，本件異議人違規之事實，既堪認定，則其於接獲違規通知單後，於應到案
    期日即九十一年五月十三日前到案申訴不服舉發，裁決機關認無理由，而依道路
    交通管理處罰條例第五十三條第一項、第六十三條第一項第三款，違反道路交通
    管理事件統一裁罰標準及處理細則第四十一條第四項規定，對異議人處罰鍰二千
    七百元整並記違規點數三點，經核於法並無不合，異議意旨求為撤銷原裁決，為
    無理由，應予駁回。
據上論斷，應依道路交通管理處罰條例第八十七條第二項、道路交通案件處理辦法第
十九條，裁定如主文。
中    華    民    國    九十一    年      十      月      二十九      日
                                臺灣桃園地方法院交通法庭
                                    法  官    張 震 武
右正本證明與原本無異。
如不服本裁定，應於裁定送達後五日內向本院提出抗告狀。
                                    書記官    賴 玉 真
中        華        民        國   九十一   年   十一   月    一    日
